# 请教陈版主关联交易和关联方的认定问题

提问人：辉哥 2017 时间：2023-06-16 10:19:14
A公司主要从事M商品的销售并主要以商业特许经营模式开展业务，张三为A公司实控人近亲属，属于A公司关联方，张三与李四共同控制 10 家门店，A公司与李四签订特许经营合同和销售合同，李四为A公司客户。请教陈版主以下问题：
1 、李四与A公司发生的交易是否属于关联交易，还是应当比照关联交易披露？
2 、李四是否可以认定为A公司关联方？
3 、是否可以把上述交易作为关联交易披露，而李四不作为关联方，即由于个体工商户的原因，关联方与关联交易的主体不一致？

回答人：chenyiwei
李四与A公司实控人的近亲属张三共同控制 10 家门店，这 10 家门店目前是A公司商品的销售渠道。李四是A的客户和张三的业务合作方，其本身不是A的关联方。但张三及其共同控制的门店属于A的关联方。李四本身与A发生的交易不属于A的关联交易。
关联交易的认定是以关联方关系的认定为前提的，因此不可以“把上述交易作为关联交易披露，而李四不作为关联方”。

提问人：辉哥 2017 时间：2023-06-29 09:58:21
您好陈版，李四虽然作为A公司的客户与公司发生交易，但是是基于其和张三共同控制的门店而发生的交易，如果不作为关联交易，是不是很容易规避关联交易，即可以随意找一个没有关联关系的人与A公司签合同。

回答人：chenyiwei
那么李四本身不是交易的一方，不存在“与李四的交易是否属于关联交易”的问题。